---
title: "9task"
author: "V.S. Romantseva"
date: '12 мая 2018 г '
output: html_document
---


Необходимо построить модель на основе SVM для зависимой переменной high.mpg и объясняющих переменных displacement, horsepower 	

Метод подгонки модели: Машина опорных векторов с радиальным ядром 

```{r}
library('e1071') # SVM 
library('ROCR') # ROC-кривые 
library('ISLR') # данные по экспрессии генов 

# Классификатор на опорных векторах —----------------------------------------— 

attach(Auto) 

# новая переменная 
High <- ifelse(mpg < 23, 'No', 'Yes') 
# присоединяем к таблице данных 
Auto <- data.frame(Auto, High) 

# таблица с данными, отклик — фактор 
dat <- data.frame(displacement, horsepower 	, High = as.factor(High)) 
plot(displacement, horsepower 	, col = as.factor(High), pch = 19) 

# обучающая выборка 
train <- sample(1:nrow(dat), nrow(dat)/2)


# SVM с радиальным ядром и маленьким cost
svmfit <- svm(High ~ ., data = dat[train, ], kernel = "radial", 
              gamma = 1, cost = 1)
plot(svmfit, dat[train, ])

summary(svmfit)


# SVM с радиальным ядром и большим cost
svmfit <- svm(High ~ ., data = dat[train, ], kernel = "radial", 
              gamma = 1, cost = 1e5)
plot(svmfit, dat[train, ])

# перекрёстная проверка

tune.out <- tune(svm, High ~ ., data = dat[train, ], kernel = "radial", 
                 ranges = list(cost = c(0.1, 1, 10, 100, 1000),
                               gamma = c(0.5, 1, 2, 3, 4)))
summary(tune.out)

```

Матрица неточностей для прогноза по лучшей модели 

```{r}


t1 <- table(true = dat[-train, "High"], 
            pred = predict(tune.out$best.model, newdata = dat[-train, ])) 
t1

tune.out$best.model 

#MSE
sum(diag(t1))/sum(t1) 

```

Точность модели достаточно высока


```{r}

# функция построения ROC-кривой: pred — прогноз, truth — факт 
rocplot <- function(pred, truth, ...){ 
  predob = prediction(pred, truth) 
  perf = performance(predob, "tpr", "fpr") 
  plot(perf,...)} 

# последняя оптимальная модель 
svmfit.opt <- svm(High ~ ., data = dat[train, ], 
                  kernel = "radial", gamma = 1,  cost = 1, decision.values = T) 

# количественные модельные значения, на основе которых присваивается класс 
fitted <- attributes(predict(svmfit.opt, dat[train, ], 
                             decision.values = TRUE))$decision.values 

# график для обучающей выборки 
par(mfrow = c(1, 2)) 
rocplot(fitted, dat[train, "High"], main = "Training Data") 

# более гибкая модель (gamma выше) 
svmfit.flex = svm(High ~ ., data = dat[train, ], kernel = "polynomial", 
                  gamma = 4, degree = 3, cost = 1000, decision.values = T) 

fitted <- attributes(predict(svmfit.flex, dat[train, ], 
                             decision.values = T))$decision.values 
rocplot(fitted, dat[train,"High"], add = T, col = "red") 

# график для тестовой выборки 
fitted <- attributes(predict(svmfit.opt, dat[-train, ], 
                             decision.values = T))$decision.values 
rocplot(fitted, dat[-train, "High"], main = "Test Data") 

fitted <- attributes(predict(svmfit.flex, dat[-train, ], 
                             decision.values = T))$decision.values 
rocplot(fitted, dat[-train, "High"], add = T, col = "red") 

par(mfrow = c(1, 1)) 

detach(Auto)


```

Нетосность предстказания  ROC-кривые связана с неоднородностью переменных, а так же с малым колличесвом переменных.

